臺灣新北地方法院民事裁定　　　　　　　110年度聲字第244號
聲　請　人　林和誼　

相　對　人　王瑞德　
上列當事人間請求侵權行為損害賠償事件（本院110 年度智字第
6 號），聲請人聲請移轉管轄，本院裁定如下：
    主  文
聲請駁回。
    理  由
一、按訴訟，由被告住所地之法院管轄，民事訴訟法第1 條第1
    項前段定有明文。又因侵權行為涉訟者，得由行為地之法院
    管轄；被告住所、不動產所在地、侵權行為地或其他據以定
    管轄法院之地，跨連或散在數法院管轄區域內者，各該法院
    俱有管轄權；同一訴訟，數法院有管轄權者，原告得任向其
    中一法院起訴；定法院之管轄，以起訴時為準，民事訴訟法
    第15條、第21條、第22條、第27條分別定有明文。另所謂侵
    權行為之行為地，凡為一部實行行為或其一部行為結果發生
    之地皆屬之（最高法院56年台抗字第369 號判例意旨參照）
    。
二、本件聲請意旨：聲請人現居住地及所在地為在臺東縣○○市
    ○○路0 段000 巷00號，為便於出庭應訊，請准予移轉臺灣
    臺東地方檢察署偵辦。
三、經查，本件為相對人對聲請人提起損害賠償事件之訴訟，非
    屬刑事偵查案件，是無從移轉至地方檢察署偵辦，聲請人聲
    請移轉至臺東地方檢察署偵辦乙節恐有誤會，合先敘明。又
    聲請人向本院提起民事訴訟時，相對人之住所即戶籍地為新
    北市○○區○○路000 巷00號2 樓，此有聲請人之個人戶籍
    資料在卷可稽，是本件相對人起訴時，聲請人之住所為本院
    轄區無訛。另本件相對人請求之基礎係民法第184 條第1 項
    規定及著作權法，並主張聲請人在其個人社群網站「臉書」
    粉絲專業平台張貼不實言論貼文，且無故下載重製相對人錄
    製之影像，再張貼於YOUTUBE 頻道上，使不特定多數人皆可
    瀏覽，不法侵害相對人之名譽權、人格權、肖像權及著作權
    ，法益情節重大而本於侵權行為損害賠償之法律關係起訴請
    求聲請人損害賠償；又相對人於本院審理時陳述其係在位於
    新北市板橋區之住所連結網路時，知悉上開情節，則新北市
    板橋區為侵權行為一部行為結果發生地，依上開說明，對本
    件訴訟本院自有管轄權。又本件非屬專屬管轄事件，且兩造
    並未合意定臺灣臺東地方法院為第一審管轄法院，是相對人
    依民事訴訟法第22條規定，相對人向本院起訴，並無違誤。
    從而，本院無從適用民事訴訟法第28條第1 項規定，以本院
    無管轄權為由而裁定移送至其他法院，聲請人聲請將本件移
    送臺灣臺東地方法院，應予駁回。
四、據上論結，本件聲請為無理由，裁定如主文。
中    華    民    國   110    年    11    月    11    日
                  民事第五庭  法  官  曹惠玲
以上正本係照原本作成。
本裁定依民事訴訟法第28條第3 項之規定，移送訴訟之聲請經裁
定駁回者，不得聲明不服。
中    華    民    國   110    年    11    月    11    日
                              書記官  涂菀君